臺灣彰化地方法院刑事判決　　　　　　　　　　　　　九十一年度易字第七五二號
　　公　訴　人　臺灣彰化地方法院檢察署檢察官
　　被　　　告　甲○○
右列被告因違反電子遊戲場業管理條例等案件，經檢察官提起公訴（九十一年度偵字
第七六二五號），本院判決如左：
        主  文
甲○○共同違反未依電子遊戲場業管理條例規定辦理營利事業登記，不得經營電子遊
戲場業之規定，處拘役拾日，如易科罰金，以佰元折算壹日。扣案之小瑪莉壹台
（含ＩＣ板壹塊）、新臺幣柒仟零捌拾元及海報壹張均沒收之。
        事  實
一、甲○○係址設彰化縣溪湖鎮○○路○段一三０號門前之「阿彬檳榔攤」負責人，
    明知自民國八十九年二月三日電子遊戲場業管理條例公布，並於八十九年二月五
    日生效施行後，未依電子遊戲場業管理條例規定辦理營利事業登記者，不得經營
    電子遊戲場業，竟與真實姓名不詳、綽號「阿宏」之成年男子，共同基於普通賭
    博之概括犯意及未依電子遊戲場業管理條例規定辦理營利事業登記而經營電子遊
    戲場業之犯意聯絡，自九十一年四月初某日起，未經主管機關核准且未辦理營利
    事業登記，即在前開其所承租之彰化縣溪湖鎮○○路○段一三０號房屋（大門開
    啟未關閉）內之公眾得出入之場所，擺設「阿宏」所有之電動賭博機具小瑪莉一
    台（內含ＩＣ板一塊），機台上方牆壁處並貼有「阿宏」所有載有「大贈送！每
    次押中得總分８５００分以上，贈送高級ＶＣＤ乙台，凡中獎者需保留機台原狀
    ，並告知店主」等語之海報，以招攬、吸引不特定人前來把玩，連續與不特定之
    人賭博財物，且違規經營電子遊戲場業，其賭博方法係以新臺幣（下同）十元之
    硬幣一枚投入機具後押注，如押中則可得一倍至一百倍不等之分數，並以所贏分
    數與機台兌換現金（現金會直接自機台內掉出）；倘未押中，則所押注之金額，
    則歸甲○○與「阿宏」贏取平分。嗣九十一年四月十五日下午四時五十五分許，
    為警據報前往上址，當場查獲前開「阿宏」所有之小瑪莉一台（含ＩＣ版一塊）
    ，且自上開機具內取出其與「阿宏」共有之七千零八十元，並起獲上開「阿宏」
    所有貼在機台上方牆壁上之海報一張等物扣案。
二、案經彰化縣警察局溪湖分局報請臺灣彰化地方法院檢察署檢察官偵查起訴。
        理  由
一、訊據被告甲○○坦認自九十一年四月初起，未經依電子遊戲場業管理條例辦理營
    利事業登記證，即在上開所經營「阿彬檳榔攤」後方承租之房屋內，擺放真實姓
    名不詳、綽號「阿宏」之成年男子所有之小瑪莉一台，每天約有一、二人前來把
    玩，如押中贏得分數，現金會自機台內掉出，如未押中，所投入之金錢則歸伊與
    「阿宏」平分，於九十一年四月十五日下午四時五十五分許，為警查獲並扣得前
    開小瑪莉一台（含ＩＣ版一塊）、自上開機具內取出之賭資七千零八十元及「阿
    宏」所有貼在機台上方牆壁上之海報一張等物等情不諱，且經證人即查獲員警施
    又嘉於偵訊時證述明確，復有現場草圖一件、照片三幀在卷可稽，並有前開小瑪
    莉一台（含ＩＣ版一塊）、自上開機具內取出之賭資七千零八十元及海報一張等
    物扣案可佐，本件事證明確，被告犯行洵堪認定。
二、按電子遊戲場業管理條例第十五條規定：「未依本條例規定辦理營利事業登記者
    ，不得經營電子遊戲場業」；第二十二條規定：「違反第十五條規定者，處行為
    人一年以下有期徒刑、拘役或科或併科新台幣五十萬元以上二百五十萬元以下罰
    金」。商業或個人，倘以營利意思，未經依該條例相關規定辦理營利事業登記，
    擅自設置具有賭博之設計及裝置之電子遊戲機，供不特定之人遊藝者，即該當同
    條例第二十二條之犯罪構成要件。而所謂電子遊戲場「業」，指「業務」而言。
    刑法上所謂業務，係以事實上執行業務者為標準，指以反覆同種類之行為為目的
    之社會的活動而言；執行此項業務，縱令欠缺形式上之條件，仍無礙於業務之性
    質。因此不論是否「專營」電子遊戲場業，亦不問經營是否需達「一定之規模」
    ，即使於原本所營事業外，兼營電子遊戲場業，或所經營之電子遊戲場不具相當
    之規模，亦無礙於電子遊戲場業管理條例相關規定之適用。故若未辦理電子遊戲
    場業營利事業登記，在其所經營之場所擺設電子遊戲機經營電子遊戲場業，此項
    行為自屬已違反電子遊戲場業管理條例第十五條之規定，符合同條例第二十二條
    規定之構成要件，應依該法條論科。故核被告所為，係違反電子遊戲場業管理條
    例第十五條之規定，應依同條例第二十二條之規定論處，另被告在公眾得出入之
    場所，以上開賭博機具與不特定人對賭，則係犯刑法第二百六十六條第一項前段
    之在公眾得出入之場所賭博財物罪。又被告與真實姓名不詳、綽號「阿宏」之成
    年男子間，有犯意聯絡與行為分擔，應論以共同正犯。再被告先後多次之普通賭
    博犯行，時間緊接，犯罪構成要件相同，顯係基於概括之犯意而為，為連續犯，
    應依刑法第五十六條之規定論以一罪，並加重其刑。另被告所犯上開二罪之間，
    有方法結果之牽連關係，為牽連犯，應依刑法第五十五條之規定，從一較重之電
    子遊戲場業管理條例第二十二條之罪處斷（最高法院九十年度台非字第二七六號
    判決意旨參照）。爰審酌被告之素行、所擺設之電子遊戲機僅一台，經營之時間
    非長、犯罪之動機、目的、手段、所生之危害非巨及犯罪後之態度等一切情狀，
    量處如主文所示之刑，並諭知易科罰金之折算標準，以示懲儆。
三、扣案之之小瑪莉一台（含ＩＣ板一塊）、自前開機具內取出之七千零八十元及海
    報一張，均係被告、共犯「阿宏」所有供以違法經營上開電子遊戲場所用之物【
    小瑪莉一台（含ＩＣ板一塊）、海報一張均係共犯「阿宏」所有；自上開機台內
    起出之七千零八十元則係被告與「阿宏」共有之物，且因客人贏得分數後，現金
    可直接自機台內掉出，故上開款項仍屬被告與「阿宏」共有供經營該電子遊戲場
    所用之物】，均應依刑法第三十八條第一項第二款規定宣告沒收之。
據上論斷，應依刑事訴訟法第二百九十九條第一項前段，電子遊戲場業管理條例第二
十二條，刑法第十一條前段、第二十八條、第二百六十六條第一項前段、第五十五條
、第四十一條第一項前段、第三十八條第一項第二款，罰金罰鍰提高標準條例第一條
前段、第二條，判決如主文。
本案經檢察官徐則賢到庭執行職務。
中      華      民      國    九十一    年      十      月    二十一    日
                                臺灣彰化地方法院刑事第三庭
                                      法      官  李  雅  俐
右正本證明與原本無異。
如不服本判決，應於判決送達後十日內，向本院提出上訴狀（須附繕本）。
                                      法院書記官  陳  佳  宏
中      華      民      國    九十一    年      十      月    二十八    日
附錄論罪科刑法條：
刑法第二百六十六條：
在公共場所或公眾得出入之場所賭博財物者，處一千元以下罰金。但以供人暫時娛樂
之物為賭者，不在此限。
當場賭博之器具與在賭檯或兌換籌碼處之財物，不問屬於犯人與否，沒收之。
電子遊戲場業管理條例第十五條：
未依本條例規定辦理營利事業登記者，不得經營電子遊戲場業。
電子遊戲場業管理條例第二十二條：
違反第十五條規定者，處行為人一年以下有期徒刑、拘役或科或併科新臺幣五十萬元
以上二百五十萬元以下罰金。
